臺灣新竹地方法院刑事判決　　　　　　 99年度審訴字第843號
公　訴　人　臺灣新竹地方法院檢察署檢察官
被　　　告　陳柏音
上列被告因違反毒品危害防制條例案件，經檢察官提起公訴（99
年度毒偵字第1437號），本院依簡式審判程序判決如下：
    主  文
陳柏音施用第一級毒品，累犯，處有期徒刑壹年。
    事  實
一、陳柏音前曾於民國96年9 月間因竊盜案件，經本院於97年1
    月25日以97年度竹東簡字第25號判處有期徒刑3 月，於97年
    2 月21日確定。其又於96年9 月間因違反毒品危害防制條例
    案件，經本院於96年11月9 日以96年度訴字第723 號判處有
    期徒刑10月確定。上揭二案件經本院於97年5 月30日以97年
    度聲字第501 號裁定應執行有期徒刑1 年，於97年6 月16日
    確定，並於98年2 月28日縮刑期滿執行完畢。
二、陳柏音前曾於89年間因施用毒品案件，經臺灣新竹地方法院
    檢察署檢察官聲請，而經本院於89年5 月5 日以89年度毒聲
    字第1186號裁定送勒戒處所觀察、勒戒，旋因觀察、勒戒結
    果，因認有繼續施用毒品之傾向，經臺灣新竹地方法院檢察
    署檢察官聲請，而經本院於89年7 月15日以89年度毒聲字第
    1764號裁定令入戒治處所施以強制戒治，嗣因執行屆滿3 月
    ，成效良好，經臺灣新竹地方法院檢察署檢察官聲請，而經
    本院於90年2 月1 日以90年度毒聲字第208 號裁定停止戒治
    ，所餘戒治期間付保護管束，並於90年2 月23日出所，其保
    護管束期間於90年6 月30日屆滿，未經撤銷保護管束，而視
    為強制戒治執行完畢，並經臺灣新竹地方法院檢察署檢察官
    於90年8 月24日以90年度戒毒偵字第175 號為不起訴處分確
    定。其又於92年間因施用毒品案件，經臺灣新竹地方法院檢
    察署檢察官聲請，而經本院於92年10月16日以92年度毒聲字
    第764 號裁定令入戒治處所施以強制戒治1 年，嗣因毒品危
    害防制條例於92年7 月9 日修正，並於93年1 月9 日施行，
    而免予執行該次強制戒治處分。刑責部分則經臺灣新竹地方
    法院檢察署檢察官起訴，而經本院於93年1 月7 日以92年度
    訴字第558 號判處有期徒刑9 月，於93年1 月29日確定。其
    又於94年間因施用毒品案件，經臺灣新竹地方法院檢察署檢
    察官起訴，而經本院於95年5 月30日以95年度訴字第324 號
    判處有期徒刑10月，於95年6 月29日確定。其又於95年間因
    施用毒品案件，經臺灣新竹地方法院檢察署檢察官起訴，而
    經本院於96年1 月30日以96年度訴字第40號判處有期徒刑9
    月確定。其又於96年間因施用毒品案件，經臺灣新竹地方法
    院檢察署檢察官起訴，而經本院於96年11月9 日以96年度訴
    字第723 號判處有期徒刑10月確定。
三、詎陳柏音猶不知悔改，仍未戒斷毒癮，復於前開強制戒治執
    行完畢及前案違反毒品危害防制條例案件後，又另行起意，
    並基於施用第一級毒品海洛因及第二級毒品安非他命之犯意
    ，於98年8 月15日某時許，在新埔大橋旁之海邊某處，以將
    第一級毒品海洛因與第二級毒品安非他命混合摻入香菸中吸
    食之方式，同時施用第一級毒品海洛因及第二級毒品安非他
    命1 次。嗣陳柏音之兄陳譯勝因其有施用毒品行為，乃於98
    年8 月17日報警處理，為警於同日10時10分許得其同意採集
    尿液，並將其親採封緘之尿液送驗結果呈可待因陽性反應、
    嗎啡陽性反應及甲基安非他命陽性反應，而為警循線查悉上
    情。
四、案經新竹縣政府警察局竹北分局報告臺灣新竹地方法院檢察
    署檢察官偵查起訴。
    理  由
一、本件被告陳柏音所犯毒品危害防制條例第10條第1 項施用第
    一級毒品罪及同條例第2 項施用第二級毒品罪，均非死刑、
    無期徒刑、最輕本刑為三年以上有期徒刑之罪或高等法院管
    轄第一審案件，其於本院準備程序進行中就被訴事實為有罪
    之陳述，本院認為合於刑事訴訟法第273 條之1 第1 項之規
    定，裁定進行簡式審判程序，先予敘明。
二、訊據被告陳柏音對於上揭時地以如事實欄所示方法，同時施
    用第一級毒品海洛因及第二級毒品安非他命等情坦承不諱，
    並經證人即被告之兄陳譯勝證述查獲及採尿過程等情在卷，
    且經警將被告親採封緘之尿液送驗結果，確呈可待因陽性反
    應、嗎啡陽性反應及甲基安非他命陽性反應等情，亦有新竹
    縣政府警察局毒品犯罪嫌疑人尿液採驗作業管制紀錄表、詮
    昕科技股份有限公司於98年8 月27日出具之濫用藥物尿液檢
    驗報告各1 份等附卷足憑。按「海洛因與安非他命等毒品通
    常均可以口服、鼻吸、注射或抽吸方式施用，如以錫箔紙或
    玻璃球燒烤產生煙霧藉口吸入之施用方式，俗稱『追龍』，
    另亦可加入美娜水後以針筒注射方式施用，視不同施用者之
    用毒習性，前述二者亦可混合使用」；又「毒品之施用並無
    一定方式，端視施用者之喜好而定。甲基安非他命之施用方
    法除注射外，另有燒煙吸食及吞服等。另依本局鑑驗毒品證
    物之經驗，曾發現海洛因與甲基安非他命摻雜之案例，由此
    研判確有可能將前述兩種毒品合併施用之可能」等情，有法
    務部調查局92年7 月9 日調科壹字第09200203820 號及93年
    9 月調科壹字第09300366970 號函各1 份在卷可參，足見被
    告所為前開自白，確與事實相符而堪採信。
三、再者，被告前曾於89年間因施用毒品案件，經臺灣新竹地方
    法院檢察署檢察官聲請，而經本院於89年5 月5 日以89年度
    毒聲字第1186號裁定送勒戒處所觀察、勒戒，旋因觀察、勒
    戒結果，因認有繼續施用毒品之傾向，經臺灣新竹地方法院
    檢察署檢察官聲請，而經本院於89年7 月15日以89年度毒聲
    字第1764號裁定令入戒治處所施以強制戒治，嗣因執行屆滿
    3 月，成效良好，經臺灣新竹地方法院檢察署檢察官聲請，
    而經本院於90年2 月1 日以90年度毒聲字第208 號裁定停止
    戒治，所餘戒治期間付保護管束，並於90年2 月23日出所，
    其保護管束期間於90年6 月30日屆滿，未經撤銷保護管束，
    而視為強制戒治執行完畢，並經臺灣新竹地方法院檢察署檢
    察官於90年8 月24日以90年度戒毒偵字第175 號為不起訴處
    分確定。其又於92年間因施用毒品案件，經臺灣新竹地方法
    院檢察署檢察官聲請，而經本院於92年10月16日以92年度毒
    聲字第764 號裁定令入戒治處所施以強制戒治1 年，嗣因毒
    品危害防制條例於92年7 月9 日修正，並於93年1 月9 日施
    行，而免予執行該次強制戒治處分。刑責部分則經臺灣新竹
    地方法院檢察署檢察官起訴，而經本院於93年1 月7 日以92
    年度訴字第558 號判處有期徒刑9 月，於93年1 月29日確定
    。其又於94年間因施用毒品案件，經臺灣新竹地方法院檢察
    署檢察官起訴，而經本院於95年5 月30日以95年度訴字第324
    號判處有期徒刑10月，於95年6 月29日確定。其又於95年間
    因施用毒品案件，經臺灣新竹地方法院檢察署檢察官起訴，
    而經本院於96年1 月30日以96年度訴字第40號判處有期徒刑
    9 月確定。其又於96年間因施用毒品案件，經臺灣新竹地方
    法院檢察署檢察官起訴，而經本院於96年11月9 日以96年度
    訴字第723 號判處有期徒刑10月確定等情，亦有臺灣新竹地
    方法院檢察署刑案資料查註紀錄表、被告提示簡表、全國施
    用毒品案件紀錄表、受觀察勒戒人毒品及前科紀錄簡列表、
    矯正簡表暨臺灣高等法院被告前案紀錄表各1 份在卷足憑。
    綜上，本案事證已臻明確，被告於觀察、勒戒執行完畢及前
    揭違反毒品危害防制條例案件後再犯施用第一級毒品海洛因
    及施用第二級毒品安非他命之犯行均洵堪認定，應予依法論
    科。
四、按海洛因及安非他命分屬毒品危害防制條例第2 條第2 項第
    1 款所列之第一級毒品及第2 款所列之第二級毒品。核被告
    陳柏音所為，係犯毒品危害防制條例第10條第1 項之施用第
    一級毒品罪及同條第2 項之施用第二級毒品罪。至其持有第
    一級毒品海洛因及第二級毒品安非他命後，均進而施用，其
    持有第一級毒品及第二級毒品之低度行為，應分別為施用第
    一級毒品及施用第二級毒品之高度行為所吸收，爰不另論其
    持有第一級毒品罪及持有第二級毒品罪。又被告以一施用行
    為同時施用第一級毒品海洛因及第二級毒品安非他命，是其
    所犯上開施用第一級毒品罪及施用第二級毒品罪2 罪間，顯
    係一行為觸犯數罪名，屬想像競合犯，應從較重之施用第一
    級毒品罪處斷。另被告前曾於96年9 月間因竊盜案件，經本
    院於97年1 月25日以97年度竹東簡字第25號判處有期徒刑3
    月，於97年2 月21日確定。其又於96年9 月間因違反毒品危
    害防制條例案件，經本院於96年11月9 日以96年度訴字第723
    號判處有期徒刑10月確定。上揭二案件經本院於97年5 月30
    日以97年度聲字第501 號裁定應執行有期徒刑1 年，於97年
    6 月16日確定，並於98年2 月28日縮刑期滿執行完畢等情，
    有臺灣新竹地方法院檢察署刑案資料查註紀錄表及臺灣高等
    法院被告前案紀錄表各1 份在卷可參，其於受有期徒刑之執
    行完畢後，5 年以內故意再犯本件有期徒刑以上之罪，為累
    犯，應依刑法第47條第1 項之規定加重其刑。爰審酌被告曾
    因施用毒品而觀察、勒戒、強制戒治後，復經判刑確定在案
    ，猶不知悔悟，卻再犯本案，顯然自制力薄弱，本案施用毒
    品種類、犯罪手段、情節、所生危害，及被告所為係戕害自
    身身心健康，犯後尚能坦承犯行，態度尚可等一切情狀，量
    處如主文所示之刑，以資懲儆。
據上論斷，應依刑事訴訟法第273 條之1 第1 項、第299 條第1
項前段，毒品危害防制條例第10條第1 項、第2 項，刑法第11條
前段、第55條前段、第47條第1 項，判決如主文。
本案經檢察官邱志平到庭執行職務。
中    華    民    國   100    年    2     月    10    日
                  刑事第九庭    法  官  楊惠芬
以上正本證明與原本無異。
如不服本判決應於收受本判決後10日內向本院提出上訴書狀，上
訴書狀應敘述具體理由。上訴書狀未敘述上訴理由者，應於上訴
期間屆滿後20日內補提理由書狀於本院( 均須按他造當事人之人
數附繕本 )「切勿逕送上級法院」。
中    華    民    國   100    年    2     月    10    日
                                書記官  張懿中
附錄本案論罪科刑法條：
毒品危害防制條例第10條：
施用第一級毒品者，處六月以上五年以下有期徒刑。
施用第二級毒品者，處三年以下有期徒刑。